臺灣橋頭地方法院刑事判決　
110年度訴字第190、223號
公　訴　人　臺灣橋頭地方檢察署檢察官
被　　　告　甲○○　男　(民國00年0月00日生)
　　　　　　　　　　身分證統一編號：Z000000000號
　　　　　　　　　　住○○市○○區○○路000號
選任辯護人　林福容律師
被　　　告　乙○○　男　(民國00年0月00日生)
　　　　　　　　　　身分證統一編號：Z000000000號
　　　　　　　　　　住屏東縣○○鎮○里路00號之1
　　　　　　　　　　居高雄市○○區○○街00號
選任辯護人　周仲鼎律師　　　　　　　　　　
上列被告因違反毒品危害防制條例案件，經檢察官提起公訴（11
0年度偵字第1568、1569號）、追加起訴（110年度偵字第7059、
7145號）及移送併辦（110年度偵字第6388號），本院判決如下
：
    主  文
甲○○共同犯販賣第三級毒品而混合二種以上毒品未遂罪，處有
期徒刑拾壹月。緩刑參年，並應於判決確定之日起壹年內，向公
庫支付新臺幣拾萬元及接受法治教育課程貳場次，緩刑期間付保
護管束。扣案「舌頭」圖樣包裝毒品咖啡包參包（驗後淨重共6.
754公克）、IPHONE廠牌門號0000000000號行動電話壹支（含SIM
卡壹張），均沒收之；未扣案之販毒所得新臺幣陸佰元沒收之，
於全部或一部不能沒收或不宜執行沒收時，追徵其價額。
乙○○共同犯販賣第三級毒品而混合二種以上毒品未遂罪，處有
期徒刑壹年拾壹月。緩刑伍年，並應於判決確定之日起貳年內，
向公庫支付新臺幣貳拾萬元及接受法治教育課程參場次，緩刑期
間付保護管束。扣案「舌頭」圖樣包裝毒品咖啡包參包（驗後淨
重共6.754公克）均沒收之；未扣案之三星廠牌門號0000000000
號行動電話壹支（含SIM卡壹張）、販毒所得新臺幣陸佰元，均
沒收之，於全部或一部不能沒收或不宜執行沒收時，均追徵其價
額。
    犯罪事實
一、甲○○、乙○○均明知Mephedrone（下稱4-甲基甲基卡西酮）、
    Nimetazepam（下稱硝甲西泮）均為毒品危害防制條例所規
    定之第三級毒品，不得販賣及持有，仍意圖營利，共同基於
    販賣第三級毒品而混合二種以上毒品之犯意聯絡，由乙○○負
    責自上游取得混合上開第三級毒品成分之「舌頭」圖樣包裝
    毒品咖啡包，由甲○○使用通訊軟體微信暱稱「紅茶」（微信
    ID：wow0219），在微信群組「(營)商品買賣(可)廣可派桌
    」張貼「高雄需要(咖啡)營」等訊息，暗示販賣毒品，適為
    員警於民國109年11月29日18時21分許執行網路巡邏時發現
    ，而於同年12月28日20時40許，以微信暱稱「makeuuucry」
    佯裝買家，由甲○○以其所有之IPHONE廠牌門號0000000000號
    行動電話使用微信暱稱「紅茶」與員警聯絡，雙方於同日20
    時許，約定由員警以新臺幣（下同）800元之價格，購買「
    舌頭」圖樣包裝毒品咖啡包2包。甲○○再於同日19時39分許
    ，以其所有之上開行動電話使用微信暱稱「紅茶」，與乙○○
    以其所有之三星廠牌門號0000000000號行動電話使用微信暱
    稱「蘑菇頭」聯絡，約定2人一起到場交易，甲○○並於同年1
    2月29日18時許，使用微信暱稱「紅茶」與員警相約於址設
    高雄市○○區○○路000號之家樂福3號出口見面交易；甲○○、乙
    ○○隨即於同日18時55分許，分別騎乘車牌號碼000-0000號、
    MSV-9023號機車，前往上址家樂福3號出口，由乙○○交付「
    舌頭」圖樣包裝毒品咖啡包3包予員警佯裝之買家，並當場
    收取現金1,000元，再由員警於110年1月2日0時36分許，匯
    款200元至甲○○設於中國信託商業銀行帳號：000000000000
    號帳戶內，惟因員警並無購買毒品真意而未遂。
二、案經臺南市政府警察局新營分局報告臺灣橋頭地方檢察署察
    官偵查起訴、追加起訴及移送併辦。
    理  由
壹、程序部分：
一、扣案「舌頭」圖樣包裝毒品咖啡包3包及高雄市立凱旋醫院
    （下稱凱旋醫院）110年2月24日高市凱醫驗字第66764號濫
    用藥物成品檢驗鑑定書之證據能力：
  ㈠被告乙○○之辯護人雖以：員警明知被告2人為販賣毒品現行犯
    ，卻未依刑事訴訟法第88條規定，於交易時當場逮捕被告2
    人，顯有違反警察職務；且員警於109年12月29日實施誘捕
    偵查時，並未當場製作扣押筆錄以保全毒品證物，亦未依「
    獲案毒品處理流程管制作業要點」第2項、「刑事鑑識規範
    」第54點第1款規定，當場封緘查獲之毒品，並命被告2人捺
    印指紋或簽名，復未依「警察機關執勤使用微型攝影機及影
    音資料保存管理要點」第3點規定，全程以密錄器錄影，實
    無法擔保員警嗣後送往凱旋醫院鑑定之毒品，即為被告乙○○
    當場交付員警之毒品，故本案員警未依法定程序查扣之「舌
    頭」圖樣包裝毒品咖啡包3包，及凱旋醫院110年2月24日高
    市凱醫驗字第66764號濫用藥物成品檢驗鑑定書均無證據能
    力云云，為被告乙○○辯護。
　㈡按刑事訴訟法第88條第1項規定：「現行犯，不問何人『得』逕
    行逮捕之。」上開規定是賦予不問何人得無須令狀、逕行逮
    捕現行犯之法律上權利，非謂不問何人（含員警）未於犯罪
    現場當場逮捕現行犯，即屬違法。況證人即員警王姝蘋於本
    院審理時證稱：本案是我佯裝買家與甲○○、乙○○交易，交易
    時我已經懷疑是販賣毒品，因為他們的廣告訊息很明顯；當
    時乙○○走過來，拿了3包毒品咖啡包給我，我拿1,000元給他
    ，我覺得很奇怪，我買2包應該是800元，怎麼沒有找錢就走
    ，後來才發現他給錯包了。當下我們沒有以現行犯逮捕他們
    ，是因為我們後續還要調監視器、送驗確定是毒品（見訴字
    第190號卷第139、141、143頁），可知被告乙○○於交易現場
    已屬於不問何人均得逮捕之現行犯，然縱使承辦員警基於後
    續偵查之需求而謹慎發動或保守運用對人之強制處分，未當
    場逮捕被告乙○○，仍無從遽論有何違法。
　㈢再按可為證據或得沒收之物，得扣押之。扣押，應制作收據
    ，詳記扣押物之名目，付與所有人、持有或保管人。扣押物
    ，應加封緘或其他標識，由扣押之機關或務員蓋印，刑事訴
    訟法第133條第1項、第139條第1、2項分別定有明文，且觀
    諸上開規定，並未明定須於扣押現場完成製作收據、封緘或
    其他標識之程序。經查：
　⒈證人王姝蘋於本院審理時證稱：當天交易時，是乙○○主動將3
    包毒品咖啡包交給我，我沒有當場封緘或製作扣押筆錄，是
    因為後續還要送驗確認是否為毒品、調監視器，所以我將3
    包咖啡包放在口袋，再放進夾鏈袋，因當時已經是晚上，凱
    旋醫院上班時間到下午5點，所以我們在隔天109年12月30日
    將3包毒品送到凱旋醫院鑑定（見訴字第190號卷第143至144
    、147頁），足見被告乙○○交付員警之毒品咖啡包3包，屬刑
    事訴訟法第133條所規定「可為證據之物」，亦為違禁物，
    而同屬同條後段之「得沒收之物」，員警依法自得不經搜索
    而扣押之。
　⒉對照卷附扣押筆錄、扣押物品目錄表各1份、扣案毒品咖啡包
    照片6張（見警二卷第31至34頁，警三卷第61頁，偵二卷第7
    9至81頁），可見員警取得被告乙○○交付之「舌頭」圖樣包
    裝毒品咖啡包3包而離開現場後，仍有依刑事訴訟法第139條
    第1、2項規定，製作搜索扣押筆錄，並將扣物毒品咖啡包加
    以標識，縱非於交易現場為之，仍無從遽指為違法。
　㈣復按法律得定名為法、律、條例或通則。各機關發布之命令
    ，得依其性質，稱規程、規則、細則、辦法、綱要、標準或
    準則，中央法規標準法第2、3條分別定有明文。被告乙○○之
    辯護人另引用「獲案毒品處理流程管制作業要點」第2項、
    「刑事鑑識規範」第54點第1款、「警察機關執勤使用微型
    攝影機及影音資料保存管理要點」第3點，主張員警未當場
    封緘查獲之毒品，並命被告2人捺印指紋或簽名，且並未全
    程以密錄器錄影，扣押程序均有違法云云。然上開「要點」
    、「規範」，均非中央法規標準法第2、3條所規定之法律或
    命令，而刑事訴訟之公平公正程序，涉及人民之權利義務，
    依據中央法規標準法第5條第2款規定，應以法律定之，或依
    刑事訴訟法第245條第5項規定：「第一項偵查不公開作業辦
    法，由司法院會同行政院定之。」之方式處理。則前述「要
    點」、「規範」之內容，顯然僅是提供警察偵查犯罪、檢察
    機關辦理刑事訴訟案件之參考，並非法律、命令之位階，無
    論本案扣押程序有無符合上開「要點」、「規範」，均無從
    指為違法。被告乙○○之辯護人主張扣押程序違法云云，自屬
    無據，扣案「舌頭」圖樣包裝毒品咖啡包3包自有證據能力
    。
　㈤凱旋醫院110年2月24日高市凱醫驗字第66764號濫用藥物成品
    檢驗鑑定書之鑑定標的，與被告乙○○交付員警之毒品咖啡包
    具有同一性：
　⒈觀諸卷附微信暱稱「紅茶」與警方對話紀錄及譯文1份（見偵
    二卷第67至72頁），微信暱稱「紅茶」於109年12月28日20
    時許傳送「舌頭」圖樣包裝咖啡包之照片給員警佯裝之買家
    ，並詢問「如何？」，員警答稱「可」（見偵二卷第67至68
    頁），足見雙方是約定買賣對話紀錄中照片所示之「舌頭」
    圖樣包裝毒品咖啡包。
　⒉證人王姝蘋於本院審理時證稱：乙○○交給我的3包毒品咖啡包
    ，我們有打開1包進行初驗，另外2包沒有拆封，隔天109年1
    2月30日再將3包毒品送到凱旋醫院鑑定；之後要驗純質淨重
    ，所以於110年1月5日再度函請凱旋醫院檢驗（見訴字第190
    號卷第141至142、144、150頁），核與凱旋醫院111年4月20
    日高市凱醫檢字第11170630300號函1份（見訴字第223號卷
    第177至178頁）所載情節相符；再對照該函文所附送驗咖啡
    包照片1張（見訴字第223號卷第181頁），外觀亦與上開微
    信暱稱「紅茶」與警方對話紀錄中之「舌頭」圖樣包裝毒品
    咖啡包一致，堪信員警送往凱旋醫院鑑定之「舌頭」圖樣包
    裝毒品咖啡包3包，即為被告乙○○所交付之「舌頭」圖樣包
    裝毒品咖啡包3包。
　⒊被告乙○○亦於本院準備程序及審理時自承：我交給員警的咖
    啡包，應該是送驗的咖啡包，我承認我交給員警的「舌頭」
    圖樣包裝毒品咖啡包裡面含有第三級毒品（見訴字第223號
    卷第121頁、224頁），則被告乙○○之辯護人質疑員警送往凱
    旋醫院鑑定之毒品咖啡包，並非被告乙○○當場交付員警之毒
    品咖啡包，及主張凱旋醫院110年2月24日高市凱醫驗字第66
    764號濫用藥物成品檢驗鑑定書無證據能力云云，均屬無據
    。
　㈤綜上所述，被告乙○○之辯護人辯稱扣案「舌頭」圖樣包裝毒
    品咖啡包3包之扣押、送驗過程不符法定程序，上開凱旋醫
    院鑑定書所鑑定之毒品無法確認為被告乙○○交付員警之毒品
    ，扣案「舌頭」圖樣包裝毒品咖啡包3包及上開凱旋醫院鑑
    定書均無證據能力云云，均非可採。扣案「舌頭」圖樣包裝
    毒品咖啡包3包，並非公務員因違背法定程序取得之證據，
    依刑事訴訟法第158條之4規定反面解釋，具有證據能力；上
    開凱旋醫院鑑定書，則屬於由檢察機關概括選任鑑定人或概
    括囑託鑑定機關、團體，再轉知司法警察官、司法警察於調
    查犯罪時參考辦理之作為，且為因應現行刑事訴訟法增訂傳
    聞法則及其例外規定之實務運作而為，與檢察官選任或囑託
    為鑑定者，性質上並無差異，自亦具有證據能力（最高法院
    96年度台上字第2860號裁判要旨參照）。
二、本判決下列所引用被告以外之人於審判外之陳述，經本院提
    示後，檢察官、被告甲○○、乙○○及其等辯護人均同意作為證
    據，而本院審酌各該證據作成時之情況，核無違法不當或證
    明力明顯過低之瑕疵，亦認以之作為證據應屬適當，是依刑
    事訴訟法第159條之5第1項之規定，認均有證據能力。
三、本判決其餘憑以認定犯罪事實之非供述證據，查無違反法定
    程序取得之情，依同法第158條之4規定反面解釋，亦具證據
    能力。　　
貳、實體部分：
一、上開犯罪事實，業據被告甲○○、乙○○於警詢、偵查、本院準
    備程序及審理時均坦承不諱（見警一卷第3至16頁，警三卷
    第3至13頁，偵一卷第15至18頁，偵三卷第85至87頁，訴字
    第190號卷第69至86、170至177頁），核與證人王姝蘋於本
    院審理時之證述相符（見訴字第190號卷第138至150頁），
    並有職務報告、搜索票、微信暱稱「紅茶」與警方對話紀錄
    及譯文、中國信託商業銀行股份有限公司110年1月22日中信
    銀字第000000000000000號（函）及所附客戶基本資料、存
    款交易明細、微信暱稱「蘑菇頭」與微信暱稱「紅茶」對話
    紀錄、車輛詳細資料報表各1份、搜索扣押筆錄、扣押物品
    目錄表各2份、微信暱稱「紅茶」個人資料截圖、刊登廣告
    截圖各2張、監視器翻拍照片3張、搜索扣押現場照片4張、
    扣案毒品咖啡包照片6張、現場交易照片7張在卷可稽（見警
    一卷第1-1、27至33、47至53頁，警二卷第31至34、61至67
    頁，警三卷第41至49、61、75頁，偵二卷第19至26、61、65
    至81頁）。
二、扣案由被告乙○○交付員警之「舌頭」圖樣咖啡包3包，經送
    鑑定結果，其中1包混合有第三級毒品4-甲基甲基卡西酮及
    硝甲西泮成分，其餘2包均含有第三級毒品4-甲基甲基卡西
    酮成分，驗餘淨重共6.754公克，有凱旋醫院111年4月20日
    高市凱醫檢字第11170630300號函及所附照片1份、濫用藥物
    成品檢驗鑑定書2份附卷為憑（見警二卷第29頁，偵一卷第2
    5頁，訴字第223號卷第177至178、181頁），另有被告甲○○
    所有上開行動電話1支扣案為證，足認被告2人有上開共同販
    賣第三級毒品而混合二種以上毒品未遂之犯行。
三、按所謂販賣，僅須行為人主觀上有營利意圖，至實際上是否
    已經獲利，則非所問，且販賣者從各種「價差」、「量差」
    或「純度」謀取差額為利潤之方式，或有差異，然其所圖利
    益之非法販賣行為目的，並無二致。被告2人本案販賣第三
    級毒品犯行，雖經員警誘捕偵查而未能實際獲利，惟被告2
    人均坦承共同販賣含有上開第三級毒品成分之咖啡包予員警
    喬裝之買家，並均於本院準備程序時供承：我賣毒品咖啡包
    ，1包可以賺50元（見訴字第190號卷第74頁，訴字第223號
    卷第114頁），足證被告2人共同販賣第三級毒品，是從販入
    與賣出之價差中牟利，其等均具有意圖營利之目的甚明。
四、綜上所述，本案事證明確，被告2人前揭共同販賣第三級毒
    品而混合二種以上毒品未遂犯行，均堪認定。
五、論罪科刑：
  ㈠核被告甲○○、乙○○所為，均係犯毒品危害防制條例第9條第3
    項、第4條第6項、第3項之販賣第三級毒品而混合二種以上
    之毒品未遂罪。被告2人就上開犯行，彼此間具犯意聯絡及
    行為分擔，均為共同正犯。被告甲○○經移送併辦部分，與本
    案為同一犯罪事實，本院自得予以審理。
　㈡被告甲○○、乙○○販賣第三級毒品而混合2種以上之毒品，均應
    依毒品危害防制條例第9條第3項規定，應適用最高級別即販
    賣第三級毒品之法定刑加重其刑。
　㈢按犯第4條至第8條之罪於偵查及歷次審判中均自白者，減輕
    其刑，毒品危害防制條例第17條第2項定有明文。被告2人於
    偵查及審判中均自白本案販賣第三級毒品而混合二種以上毒
    品未遂犯行，已如前述，爰均依毒品危害防制條例第17條第
    2項之規定減輕其刑，並均依法先加重後減輕其刑。
　㈣被告2人雖已著手於販賣第三級毒品而混合二種以上毒品行為
    之實行，惟遭警設計誘捕致實際上不能完成毒品交易，均屬
    未遂犯，爰均依刑法第25條第2項規定減輕其刑，並均依法
    先加重後遞減輕其刑。　
　㈤按犯第4條至第8條、第10條或第11條之罪，供出毒品來源，
    因而查獲其他正犯或共犯者，減輕或免除其刑，毒品危害防
    制條例第17條第1項定有明文。又該項規定所稱之「供出毒
    品來源，因而查獲其他正犯或共犯者」，係指犯罪行為人供
    出毒品來源之對向性正犯，或與其具有共同正犯、共犯（教
    唆犯、幫助犯）關係之毒品由來之人的相關資料，客觀上足
    使偵查犯罪之公務員得據以對之發動偵查，並因而破獲者而
    言。經查：
　⒈被告甲○○為警查獲後，於警詢時供稱其所販賣之「舌頭」圖
    樣包裝毒品咖啡包是由被告乙○○所提供，本案是由被告乙○○
    持毒品咖啡包到場與員警喬裝之買家交易等語，並指認被告
    乙○○，有被告甲○○警詢筆錄、指認犯罪嫌疑人紀錄表各1份
    附卷可憑（見警一卷第10至12、16-1至16-3頁）。
　⒉而警方是依據被告甲○○之供述及指認，始確定共同販賣之人
    為被告乙○○，並因此對被告乙○○發動偵查，因而查獲被告乙
    ○○，業據證人王姝蘋於本院審理時證述明確（見訴字第190
    號卷第146頁），並有臺南市政府警察局新營分局110年11月
    8日南市警營偵字第1100590427號函所附職務報告1份在卷可
    考（見訴字第190號卷第97、101至102頁），足認本案是因
    被告甲○○供出毒品來源即被告乙○○，因而查獲被告乙○○。爰
    就被告甲○○本案犯行，再依毒品危害防制條例第17條第1項
    規定減輕其刑，並依法先加重後遞減輕其刑。
　㈥按刑法第59條規定犯罪之情狀可憫恕者，得酌量減輕其刑，
    必須犯罪另有特殊之原因與環境等，在客觀上足以引起一般
    同情，認為即予宣告法定低度刑期猶嫌過重者，始有其適用
    。被告乙○○之辯護人雖以被告乙○○是為了減輕家中經濟負擔
    ，始販賣毒品獲取微薄利潤，並非大量販毒之毒梟，且本案
    並無實際交易，亦無實際獲利，犯罪情節尚屬輕微，如科以
    法定最低刑度，仍屬情輕法重，請求依刑法第59條規定酌減
    其刑等語，為被告辯護。惟被告乙○○為成年人，卻絲毫未考
    慮販賣毒品對社會、國人之戕害，而為本案販賣毒品犯行，
    於犯罪時亦無任何特殊之原因與環境等因素，在客觀上顯然
    不足以引起一般同情，且被告乙○○本案販賣毒品犯行，經適
    用毒品危害防制條例第17條第2項、刑法第25條第2項規定遞
    減輕其刑後，已無科以法定最低刑度猶嫌過重之情形，故本
    院認被告乙○○上開犯行並無適用刑法第59條規定酌減其刑之
    餘地，辯護人此部分所述尚難採酌。
　㈦本院審酌被告甲○○、乙○○均無視國家杜絕毒品危害之禁令，
    共同販賣毒品以牟利，且以微信刊登暗示毒品交易之訊息，
    向不特定人販賣毒品，擴大毒品之散播，進而戕害國民身心
    健康，所幸未及售出即遭查獲，犯罪所生損害未至擴大；兼
    衡本案分工是由被告甲○○負責刊登毒品交易訊息、聯絡買家
    ，被告乙○○負責向上游取得毒品後，至現場將毒品交付給買
    家，被告甲○○前無任何犯罪前科，被告乙○○年滿18歲後並無
    任何犯罪前科，有臺灣高等法院被告前案紀錄表2份在卷可
    參（見訴字第190號卷第17頁，訴字第223號卷第17頁），併
    考量被告2人犯後均坦承犯行，及本案共同販賣毒品之數量
    、價格，與被告甲○○自陳高中肄業之教育程度，案發時以粗
    工為業，目前擔任送貨司機，月收入均約3萬元，與父母同
    住，未婚，無子女；被告乙○○自陳國中肄業之教育程度，案
    發時從事機車修理業，目前從事浪板工作，月收入約45,000
    元，已婚，無子女，與配偶同住等一切情狀，分別量處如主
    文所示之刑。
六、被告甲○○未曾因故意犯罪受有期徒刑以上刑之宣告；被告乙
    ○○於少年所犯之罪所宣告之刑，至111年3月26日緩刑期滿未
    經撤銷，有臺灣高等法院少年前案紀錄表、屏東地院少年法
    庭107年度少訴字第1號判決各1份、臺灣高等法院被告前案
    紀錄表2份附卷可考（見訴字第190號卷第17、179至186頁，
    訴字第223號卷第17頁），則依刑法第76條規定，被告乙○○
    於前案所受刑之宣告失其效力，即視為未曾因故意犯罪受有
    期徒刑以上刑之宣告。被告2人犯後均坦承犯行，尚知悔悟
    ，經此次刑之宣告，應知警惕而信無再犯之虞，且被告甲○○
    於案發後取得起重機操作技師資格，且有正當工作，被告乙
    ○○於案發後則從事浪板工作，有員工在職證明書、准考證、
    檢定代收費用收據、期滿證明、在職證明書各1份附卷為憑
    （見訴字第190號卷第225、239至245頁），足見被告2人均
    有穩定職業，是本院認其等所受宣告之刑，以暫不執行為適
    當，爰依刑法第74條第1項第1款之規定，就被告甲○○、乙○○
    分別諭知緩刑3年、5年，以啟自新。惟考量被告2人法治觀
    念淡薄，為確保其記取教訓，避免再犯，並建立尊重法治之
    正確觀念，認有課予一定負擔之必要，爰依刑法第74條第2
    項第4款、第8款之規定，命被告甲○○於本案判決確定後1年
    內，向公庫支付10萬元，及接受法治教育2場次，被告乙○○
    則於本案判決確定後2年內，向公庫支付20萬元，並接受法
    治教育3場次，另依同法第93條第1項第2款規定，併予宣告
    其等於緩刑期間均付保護管束。如未履行本判決所諭知之負
    擔情節重大者，檢察官得依法聲請撤銷對被告2人所為之緩
    刑宣告，應併敘明。
七、沒收：
㈠㈠查獲之毒品部分：
    毒品危害防制條例第18條第1項前段之規定，應予沒收銷燬
    之毒品，以經查獲之第一、二級毒品為限；同條例第18條第
    1項後段所規定應沒入銷燬之毒品，則專指查獲施用或持有
    之第三、四級毒品而言。又同條例第19條第1項所定「供犯
    罪所用或因犯罪所得之物」，係指犯第4條至第9條、第12條
    、第13條或第14條第1項、第2項之罪所用或所得之物，不包
    括毒品本身在內。同條例對於查獲之製造、運輸、販賣、意
    圖販賣而持有、以非法方法使人施用、引誘他人施用及轉讓
    第三、四級毒品之沒收，並無特別規定，如其行為已構成犯
    罪，則該毒品即屬不受法律保護之違禁物，應回歸刑法之適
    用，依刑法第38條第1項規定沒收之（最高法院96年度台上
    字第728號判決要旨參照）。扣案「舌頭」圖樣包裝毒品咖
    啡包3包，為被告2人本案販賣予員警喬裝之買家之毒品，均
    為違禁物，均應依刑法第38條第1項規定，在被告2人所犯罪
    名項下宣告沒收之。
  ㈡犯罪所用之物部分：
  ⒈扣案IPHONE廠牌門號0000000000號行動電話1支（含SIM卡1張
    ），為被告甲○○所有，供本案販賣毒品所用之物，業據被告
    甲○○於本院準備程序及審理時自陳在卷（見訴字第190號卷
    第75、177頁），應依毒品危害防制條例第19條第1項規定，
    在被告甲○○所犯罪名項下宣告沒收之。
  ⒉未扣案之三星廠牌門號0000000000號行動電話1支（含SIM卡1
    張），為被告乙○○所有，供本案販賣毒品所用之物，亦據被
    告甲○○於警詢時、被告乙○○於本院準備程序及審理時供陳明
    確（見警一卷第11頁，訴字第223號卷第114頁，訴字第190
    號卷第177頁），應依毒品危害防制條例第19條第1項規定，
    在被告乙○○所犯罪名項下宣告沒收之，於全部或一部不能沒
    收或不宜執行沒收時，應依刑法第38條第3項規定，追徵其
    價額。
⒊㈢犯罪所得部分：
    被告2人共同販賣毒品所得1,200元，並未扣案，由被告2人
    平均分得600元，業經其等於本院準備程序時陳述明確（見
    訴字第190號卷第74頁，訴字第223號卷第114頁），應依刑
    法第38條之1第1項前段、第3項規定，分別在被告2人所犯罪
    名項下宣告沒收之，於全部或一部不能沒收或不宜執行沒收
    時，各追徵其價額。
  ㈣宣告多數沒收者，併執行之，刑法第40條之2第1項定有明文
    。又刑法關於沒收之規定於104年12月17日及105年5月27日
    修正，自105年7月1日施行，此次修法將沒收列為專章，具
    獨立之法律效果，與修正前刑法將沒收列為從刑屬性之立法
    例不同，故宣告多數沒收之情形，已非數罪併罰，無庸再重
    複於被告定應執行刑之主文項下為沒收之諭知（臺灣高等法
    院所屬法院105年度法律座談會研討結果參照）。
  ㈤扣案之IPHONE廠牌門號0000000000號手機1支、「FENDI」圖
    樣毒品咖啡包10包，雖為被告甲○○所有，然前者並非供本件
    販賣毒品聯繫所用，後者則是供被告甲○○自己施用，業經被
    告甲○○於本院準備程序時陳述明確（見訴字第190號卷第74
    至75頁），是上開物品均與本件販賣毒品犯行無關，爰均不
    予宣告沒收之。
據上論斷，應依刑事訴訟法第299條第1項前段，判決如主文。
本案經檢察官丙○○提起公訴、追加起訴及移送併辦，檢察官丁○○
到庭執行職務。
中　　華　　民　　國　　111 　年　　5 　　月　　19　　日
                  刑事第五庭  審判長法  官  林永村

                                    法  官  徐右家

                                    法　官  黃逸寧
以上正本證明與原本無異。
如不服本判決應於收受送達後20日內向本院提出上訴書狀，並應
敘述具體理由；如未敘述上訴理由者，應於上訴期間屆滿後20日
內向本院補提理由書（均須按他造當事人之人數附繕本）「切勿
逕送上級法院」。
中　　華　　民　　國　　111 　年　　5 　　月　　19　　日
 　　　　　　　　　　　　　　　　　 書記官　潘維欣　　　
附錄法條：
毒品危害防制條例第4條第3項、第6項
製造、運輸、販賣第三級毒品者，處7年以上有期徒刑，得併科
新臺幣1千萬元以下罰金。
前5項之未遂犯罰之。
毒品危害防制條例第9條第3項
犯前5條之罪而混合二種以上之毒品者，適用其中最高級別毒品
之法定刑，並加重其刑至2分之1 。
卷宗名稱對照表：
編號 卷宗名稱 簡稱 1 南市警營偵字第1100043309號卷 警一卷 2 南市警營偵字第1100043659號卷 警二卷 3 南市警營偵字第1100271582號卷 警三卷 4 橋頭地檢110年度偵字第1568號卷 偵一卷 5 橋頭地檢110年度偵字第1569號卷 偵二卷 6 橋頭地檢110年度偵字第7059號卷 偵三卷 7 本院110年度訴字第190號卷 訴字第190號卷 8 本院110年度訴字第223號卷 訴字第223號卷